臺灣臺中地方法院刑事判決
111年度訴字第1338號
公  訴  人  臺灣臺中地方檢察署檢察官
被      告  張凱棠


上列被告因偽造文書等案件，檢察官提起公訴（111年度偵字第1
6879號），及移送併案審理（111年度偵字第14989號）後，聲請
改依協商程序而為判決，本院判決如下：
    主    文
張凱棠犯詐欺取財罪，處有期徒刑貳月，如易科罰金，以新臺幣
壹仟元折算壹日。又犯行使偽造私文書罪，處有期徒刑貳月，如
易科罰金，以新臺幣壹仟元折算壹日；偽造如附表所示之物，均
沒收。應執行有期徒刑參月，如易科罰金，以新臺幣壹仟元折算
壹日；緩刑貳年，並應依本院111年度中司刑移調字第1200號調
解程序筆錄所示之內容，向被害人支付損害賠償；沒收部分併執
行之。
    犯罪事實及理由
一、本件犯罪事實及證據：除被害人遭詐騙之金額，業經公訴檢
    察官當庭更正為43萬3千元；證據部分，補充：被告於本院
    準備程序中之自白，餘均引用起訴書之記載（如附件）。
二、至檢察官移送併案審理部分（即臺灣臺中地方檢察署111年
    度偵字第14989號），因與起訴部分具有事實上同一之關係
    ，本院自應併予審究，並經公訴檢察官合併予以審酌協商，
    附此敘明。
三、本件經檢察官與被告於審判外達成協商之合意且被告已認罪
    ，其合意內容為：被告願受科刑範圍為詐欺取財罪、行使偽
    造私文書罪，各為有期徒刑2月，如易科罰金，均以新臺幣1
     千元折算1 日；應執行有期徒刑3月，如易科罰金，以新臺
    幣1 千元折算1 日，緩刑2年，並應依本院111年度中司刑移
    調字第1200號調解程序筆錄內容，向被害人支付損害賠償，
    偽造如附表所示之物均沒收之宣告。經查，上開協商合意並
    無刑事訴訟法第455 條之4 第1 項所列情形之一，檢察官聲
    請改依協商程序而為判決，本院爰不經言詞辯論，於協商合
    意範圍內為協商判決，合予敘明。　　
四、應適用之法條：刑事訴訟法第455 條之4 第2 項、第455 條
    之8 、第454 條第2 項，刑法第216條、第210條、第339 條
    第1 項、第41條第1 項前段、第51條第5款、第74條第1項第
    1款、第2項第3款、第219條，刑法施行法第1 條之1 。
五、附記事項：被告與2名被害人分別於民國111年7月21日、同
    年8月8日，在本院臺中簡易庭調解成立；被告並於111年8月
    22日當庭給付被害人盧奕安43萬3千元無訛乙節，均有調解
    程序筆錄2份及本院準備程序筆錄在卷可稽。
六、本判決除有刑事訴訟法第455 條之4 第1 項第1 款、第2 款
    、第4 款、第6 款、第7 款所定情形之一，或違反同條第2
    項規定者外，不得上訴。
七、如不服本判決，應於收受送達後20日內向本院提出上訴書狀
    （應敘述具體理由並附繕本）。上訴書狀如未敘述理由，應
    於上訴期間屆滿後20日內補提理由書於本院。　
中　　華　　民　　國　　111 　年　　8 　　月　　29　　日
                  刑事第六庭    法  官  戰諭威
以上正本證明與原本無異。
                                書記官  譚系媛
中　　華　　民　　國　　111 　年　　8 　　月　　29    日
　　　　　　　　　
附錄本判決論罪之法條：
中華民國刑法第210條：
偽造、變造私文書，足以生損害於公眾或他人者，處5年以下有
期徒刑。
中華民國刑法第216條：
行使第210條至第215條之文書者，依偽造、變造文書或登載不實
事項或使登載不實事項之規定處斷。　　　　　　　　　
中華民國刑法第339條：
意圖為自己或第三人不法之所有，以詐術使人將本人或第三人之
物交付者，處5年以下有期徒刑、拘役或科或併科50萬元以下罰
金。
以前項方法得財產上不法之利益或使第三人得之者，亦同。
前二項之未遂犯罰之。
　　　　　　　　　　　　　　　　　　
附表：
編號     應沒收之印章、印文及署押 一 偽造「吳品瑩」之印章1只 二 道歉信上偽造「吳品瑩」之印文1枚 三 道歉信上偽造「吳品瑩」之簽名1枚 

附件：
臺灣臺中地方檢察署檢察官起訴書
                                    111年度偵字第16879號
　　被　　　告　張凱棠　男　30歲（民國00年00月00日生）
　　　　　　　　　　　　住○○市○區○○○路000巷0○0號
　　　　　　　　　　　　國民身分證統一編號：Z000000000號
上列被告因詐欺等案件，業經偵查終結，認應提起公訴，茲將犯
罪事實及證據並所犯法條分敘如下：
　　　　犯罪事實
一、張凱棠與吳品瑩、盧奕安均係國立中興大學之學生。緣盧奕
    安多次追求吳品瑩未果，遂求助於張凱棠，詎張凱棠竟意圖
    為自己不法之所有，於民國110年7月7日前某時許，基於詐
    欺之犯意，接續向盧奕安謊稱吳品瑩缺錢須借錢云云，致盧
    奕安陷於錯誤，依張凱棠指示自110年7月7日起至同年8月13
    日止，陸續匯款新臺幣共計32萬元至張凱棠名下之郵局帳號
    00000000000000號帳戶，張凱棠旋即將上開款項領出後花用
    殆盡。嗣盧奕安不滿吳品瑩借款後避不見面，於110年10月6
    日課堂上咆哮吳品瑩，吳品瑩因而對盧奕安提起妨害名譽之
    告訴(盧奕安涉犯誹謗罪嫌部分，另為不起訴處分)，張凱棠
    為避免東窗事發，復基於行使偽造私文書之犯意，於110年1
    1月22日前某時許，偽刻「吳品瑩」之印鑑(未扣案)，再於
    其書立之「道歉信」上蓋印「吳品瑩」之印文並偽簽「吳品
    瑩」之簽名，再交付盧奕安以行使之。
二、案經吳品瑩及盧奕安告訴偵辦。
　　　　證據並所犯法條
一、證據清單及待證事實：
編號 證據名稱 待證事實 1 被告張凱棠於警詢及偵查中之供述 全部犯罪事實。 2 證人即告訴人吳品瑩於警詢及偵查中之證述 全部犯罪事實。 3 證人即告訴人盧奕安於警詢及偵查中之證述 全部犯罪事實。 4 道歉信影本1紙 全部犯罪事實。 5 告訴人吳品瑩之全國刑案資料查註表、告訴人吳品瑩之母洪佳圯之個人就醫紀錄及財團法人金融聯合徵信中心111年2月11日函各1份 道歉信內所載「告訴人吳品瑩車禍後肇事逃逸」、「告訴人吳品瑩母親需醫藥費」及「告訴人吳品瑩帳戶遭凍結」等情為虛構之事實。 6 告訴人盧奕安之郵局存摺內頁影本及被告名下之郵局帳號00000000000000號帳戶之交易明細各1份 全部犯罪事實。 7 0000000000號及0000000000號門號之通信紀錄光碟1張 被告與告訴人吳品瑩未曾於110年7月7日起至同年8月13日間碰面之事實。 8 告訴人吳品瑩與被告之LINE對話截圖1份 全部犯罪事實。 
二、核被告所為，係犯刑法第339條第1項之詐欺取財、同法第21
    6條、第210條之行使偽造私文書及同法第217條第1項之偽造
    印章、署押、印文等罪嫌。又被告偽造印章、署押、印文為
    偽造私文書之部分行為，偽造私文書之低度行為為行使偽造
    私文書之高度行為所吸收，均不另論罪。又被告所為之詐欺
    取財及行使偽造私文書2罪間，犯意各別，行為互殊，請分
    論併罰之。道歉信上之偽造「吳品瑩」署押及印文各1枚及
    未扣案遭被告偽刻之「吳品瑩」印章1枚，均請依刑法第219
    條之規定，宣告沒收。另被告之犯罪所得，請依刑法第38條
    之1第1項宣告沒收。
三、依刑事訴訟法第251條第1項提起公訴。
　　此　致
臺灣臺中地方法院

中　　華　　民　　國　 111　　年　　5 　　月　　20　　日
　　　　　　　　　　　　　    檢 察 官    張 永 政
本件正本證明與原本無異
中　　華　　民　　國　 111　　年　　6 　　月　　10　　日
                              書 記 官    周 家 瑄
附錄本案所犯法條全文
中華民國刑法第210條（偽造變造私文書罪）
偽造、變造私文書，足以生損害於公眾或他人者，處 5 年以下
有期徒刑。
中華民國刑法第216條（行使偽造變造或登載不實之文書罪）
行使第 210 條至第 215 條之文書者，依偽造、變造文書或登載
不實事項或使登載不實事項之規定處斷。
中華民國刑法第339條（普通詐欺罪）
意圖為自己或第三人不法之所有，以詐術使人將本人或第三人之
物交付者，處 5 年以下有期徒刑、拘役或科或併科 50 萬元以
下罰金。
以前項方法得財產上不法之利益或使第三人得之者，亦同。
前二項之未遂犯罰之。